【裁判字號】    99,易,313
【裁判日期】    990524
【裁判案由】    竊盜
【裁判全文】
臺灣高雄地方法院刑事判決               99年度易字第313號
公  訴  人  臺灣高雄地方法院檢察署檢察官
被      告  己○○
上列被告因竊盜案件，經檢察官提起公訴（98年度偵字第19394
號、第26992 號），本院判決如下：
    主  文
己○○犯竊盜罪，均累犯，共參罪，各處有期徒刑肆月、參月、
肆月；又犯攜帶兇器竊盜罪，累犯，處有期徒刑捌月。應執行有
期徒刑壹年參月。
    事  實
一、己○○前因脫逃案件，經臺灣臺東地方法院以94年度東簡字
    第141 號判決，判處有期徒刑3 月確定，於民國94年6 月17
    日易科罰金執行完畢。詎其仍不知悔改，先後於：
（一）97年6 月下旬或7 月上旬某日，至戊○○所經營之「洋洋
      得意KTV 」（址設高雄市新興區○○○路378 號13樓之9
      ）應徵經理職務，經戊○○予以錄用之後，要求己○○與
      「洋洋得意KTV 」另1 股東甲○○確認上班相關事宜。嗣
      於翌日夜間某時許，己○○至「洋洋得意KTV 」與甲○○
      確認上班相關事宜時，竟基於意圖為自己不法所有之犯意
      ，先藉故支開甲○○，再徒手竊取「洋洋得意KTV 」所有
      之洋酒6 瓶（合計價值約新臺幣（下同）6000元），並於
      得手後逃離該處。
（二）97年7 月19日，至丙○○所經營之「大樂透KTV 」（址設
      高雄市新興區○○○路14號9 樓）應徵服務人員，經予錄
      用之後，於翌日（97年7 月20日）夜間8 時20分許，至「
      大樂透KTV 」上班時，竟基於意圖為自己不法所有之犯意
      ，先藉故支開該KTV 服務人員劉俊宏，再徒手竊取「大樂
      透KTV 」所有之洋酒8 瓶（麥卡倫牌3 瓶、1801牌3 瓶、
      威雀牌2 瓶，合計價值約為8050元），並於得手後逃離該
      處。
（三）97年11月25日下午3 時許，至丁○○所經營之「意難忘卡
      拉OK」（址設高雄市新興區○○○路8 號地下1 樓）應徵
      常董職務，於與丁○○接洽應徵工作事宜之時，先藉故支
      開在場之1 名男服務生，嗣即趁丁○○不注意之際，徒手
      竊取「意難忘卡拉OK」所有之洋酒8 瓶（VSOP牌6 瓶、18
      01牌2 瓶，合計價值約8300元），並於得手後逃離該處。
      嗣於98年5 月13日夜間9 時30分許，己○○因欲洽談分租
      場地事宜，再度前往前開「大樂透KTV 」，當場為「大樂
      透KTV 」負責人丙○○認出，因而報警處理，並經警循線
      查悉其上開至「洋洋得意KTV 」、「大樂透KTV 」、「意
      難忘卡拉OK」竊取洋酒情事。
（四）98年6 月2 日上午10時許，其行經乙○○○所經營之「香
      水餐廳」（址設高雄市苓雅區○○○路462 號1 樓），見
      該餐廳內部正在進行裝潢整修，認為有機可乘，竟基於意
      圖為自己不法所有之犯意，於同日下午1 時許，趁裝潢工
      人午休而未注意之際，持現場工人所有、客觀上足供為兇
      器使用之鐵撬1 支，撬開放置鑰匙之門鎖，取得上開餐廳
      之酒庫鑰匙，嗣再以該鑰匙開啟酒庫門鎖，將其內之洋酒
      48瓶（麥卡倫牌8 瓶、威雀牌24瓶、軒尼詩牌3 瓶、起瓦
      士牌5 瓶、藍牌8 瓶，合計價值約9 萬2000元），裝入其
      自備之大型黑色垃圾袋（嗣經己○○丟棄滅失而未扣案）
      內，並於竊得該等洋酒後逃離該處。嗣因警方人員調取「
      香水餐廳」現場監視錄影畫面，始循線查悉上情。
二、案經丙○○、丁○○訴由高雄市政府警察局新興分局，及高
    雄市政府警察局苓雅分局移送臺灣高雄地方法院檢察署檢察
    官偵查起訴。
    理  由
壹、對於證據能力之判斷
一、按被告以外之人於審判外之言詞或書面陳述，除法律有規定
    者外，不得作為證據，刑事訴訟法第159 條第1 項定有明文
    。又被告以外之人於審判中所在不明而無法傳喚或傳喚不到
    者，其於檢察事務官、司法警察官或司法警察調查中所為之
    陳述，經證明具有可信之特別情況，且為證明犯罪事實之存
    否所必要者，得為證據，刑事訴訟法第159 條之3 第3 款亦
    規定甚明。本件被告己○○雖主張告訴人丁○○於警詢中之
    陳述，係審判外陳述，並無證據能力，惟告訴人丁○○經本
    院合法傳喚而未到庭作證，有本院送達證書、審判期日報到
    單在卷可稽。而本院審酌告訴人丁○○係本案之被害人，對
    於相關案情甚為瞭解，且被告與告訴人丁○○於警詢中，均
    陳稱彼此間並不認識，雙方無仇隙、糾紛存在（見警1 卷第
    4 頁背面、第9 頁），衡情告訴人丁○○當無誣陷被告之動
    機及必要，其為虛偽陳述之危險性甚低。再者，被告於本院
    審理中，又自承有至告訴人丁○○所經營之「意難忘卡拉OK
    」應徵（見本院1 卷第70頁），要與告訴人丁○○於警詢中
    所述情節相符，益徵告訴人丁○○於警詢中之陳述，要屬確
    然有據，而具有可信之特別情況。此外，告訴人丁○○上開
    證詞，係證明被告上開犯罪事實（三）所示犯行之存否所必
    要，依據上開刑事訴訟法第159 條之3 第3 款規定，本院認
    告訴人丁○○於警詢中之陳述，應具有證據能力。
二、次按，被告以外之人於審判外之陳述，雖不符前4 條之規定
    ，而經當事人於審判程序同意作為證據，法院審酌該言詞陳
    述或書面陳述作成時之情況，認為適當者，亦得為證據，刑
    事訴訟法第159 條之5 第1 項亦定有明文。本件告訴人丙○○、被害人戊○○、證人劉俊宏、凌育佐於警詢中所為之陳
    述，為被告以外之人於審判外之言詞陳述，而檢察官及被告
    就上開言詞陳述，未於本院審理過程中聲明異議，並均同意
    將之作為證據，本院復審酌前開言詞陳述作成時之情況均屬
    正常，所取得過程並無瑕疵，且與本案相關之待證事實具有
    關連性，認適當作為證據，依前開刑事訴訟法第159 條之5
    第1 項之規定，上開陳述均具有證據能力。
三、另按，被告以外之人於偵查中向檢察官所為之陳述，除顯有
    不可信之情況者外，得為證據，刑事訴訟法第159 條之1 第
    2 項定有明文。本件被害人戊○○於檢察官偵查中所為之證
    述內容，業經其具結擔保其證詞之真實性，且經本院提示後
    ，檢察官及被告對上開陳述之證據能力不爭執，且綜合本案
    全部卷證，並無發現顯不可信之情事，復與本案相關之待證
    事實具有關連性，依前揭刑事訴訟法第159 條之1 第2項 規
    定，自應具有證據能力。
四、錄影監視畫面、相片等物，均係利用機械力攝錄畫面後，再
    將該等畫面客觀、自然呈現之物，此與「供述證據」係供述
    者對於有關體驗之事實，經由知覺、記憶、表現、敘述或敘
    述性動作等過程予以傳達者自為不同，其本質上屬物證之一
    種，非屬供述證據，不適用傳聞法則。是本件卷附之監視錄
    影翻拍相片，既與被告本件犯行有相當之關聯性，且非不法
    取得，自應具有證據能力。
貳、實體方面
一、訊據被告對於前開犯罪事實（二）、（四）所示犯行均坦承
    不諱，核與被害人丙○○（見警1 卷第5 頁）、證人劉俊宏
    （見警1 卷第10頁）、證人即「香水餐廳」人員凌育佐（見
    警2 卷第5 至8 頁）於警詢中所述情節相符，並有「大樂透
    KTV 」監視錄影翻拍相片（見警1 卷第13、14頁）、「香水
    餐廳」監視錄影翻拍相片（見警2 卷第26至30頁）在卷可稽
    ，則被告前開自白顯與事實相符，堪以採信，其上開犯罪事
    實（二）、（四）所示犯行，事證明確，足堪認定。
二、另訊據被告固不否認曾至「洋洋得意KTV 」、「意難忘卡拉
    OK」應徵之事實，然矢口否認有何上開犯罪事實（一）、（
    三）所示之竊盜犯行，辯稱：伊沒有在「洋洋得意KTV 」、
    「意難忘卡拉OK」竊取洋酒云云。經查：
（一）關於前揭犯罪事實（一）所示犯罪事實，業據被害人戊○○於警詢、偵訊及本院審理中證述：97年6 月底或7 月初
      左右，某日夜間8 時許，被告至伊開設之「洋洋得意KTV
      」表示要應徵經理職務，伊當時有錄用被告，但因為當時
      「洋洋得意KTV 」的人事業務，是由另1 股東甲○○負責
      ，所以第2 天係由甲○○與被告確認上班相關事宜。而被
      告第2 天晚上去找甲○○時，甲○○有打電話給伊，表示
      被告有去上班，伊接到電話之後，就前往「洋洋得意KTV
      」，結果到「洋洋得意KTV 」時，甲○○就告知伊說，被
      告與其接洽時，表示說肚子痛要上廁所，要其到1 樓等候
      另1 名要應徵的女服務生，嗣被告即趁其離開之機會，將
      櫃檯內的6 瓶洋酒（價值6000元）偷走。伊知道此事之後
      ，因為損失不大，所以沒有到警局報案，但有將此事告知
      酒商，而酒商知道此事後，有跟「大樂透KTV 」的人提及
      ，之後是「大樂透KTV 」負責人丙○○打電話跟伊說，有
      抓到竊取洋酒的人，伊才到派出所指認被告。而因為被告
      的長相很好認，所以伊不可能指認錯誤等語（見警1 卷第
      6 、7 頁、偵1 卷第21至23頁、本院2 卷第70至75頁）明
      確。雖被告以前詞置辯，然經本院詢以其至「洋洋得意KT
      V 」應徵之情形及結果，其陳稱：伊去「洋洋得意KTV 」
      應徵時，係1 名男子幫伊應徵，但應徵的結果如何，伊已
      經忘記了，伊只記得隔天沒有去上班，所以應該是沒有錄
      取才對云云（見本院2 卷第78頁），而無法對其應徵後何
      以未至「洋洋得意KTV 」上班乙事為清楚之交代，並與被
      害人戊○○證述係其應徵被告，並有錄用被告乙情不相符
      合。再佐以被告與被害人戊○○於警詢中，均陳稱彼此間
      並不認識，雙方無仇隙、糾紛存在（見警1 卷第4 、7 頁
      ），衡情被害人戊○○當無故為虛偽陳述而誣陷被告之可
      能，是此部分之事實，自以被害人戊○○所述較為可採。
      另被告於警詢中表示：伊去「洋洋得意KTV 」應徵時，係
      1 名男性員工幫伊應徵，但因為該店要重新開幕，所以該
      男性員工要伊回去等候通知上班云云（見警卷第3 頁背面
      ），復於偵訊中陳稱：伊去「洋洋得意KTV 」應徵時，係
      1 名男性負責人幫伊應徵，去的時候該店還在裝潢，所以
      店家說要等到下個月才能開始工作，而因為與伊一同去應
      徵的友人「小倩」表示無法等那麼久，所以伊也跟店家表
      示無法等云云（見偵1 卷第5 、6 頁），雖均對其於應徵
      之後，何以未至「洋洋得意KTV 」上班乙事提出解釋，然
      其所述情節，非但先後有所矛盾（依其警詢中所述，其係
      經錄用後，再等候正式之上班通知，而依其偵訊中所言，
      其則係當場向應徵人員表示無法等候，而未同意在該處上
      班），且如前所述，要與被害人戊○○所言情節不符，自
      無從以之為何有利於被告之認定。此外，本件被害人戊○○雖未親身見聞被告藉故支開「洋洋得意KTV 」另1 股東
      甲○○而下手竊取店內洋酒之情形，然依被害人戊○○親
      自應徵被告、聽聞甲○○向其告知上開洋酒遭竊過程等親
      身見聞事項，再佐以被告自承有至「洋洋得意KTV 」應徵
      ，但無法就應徵結果提出合理、可信之說詞等情，堪認甲○○向被害人戊○○陳述關於上開洋酒失竊過程之情節，
      應與事實相符，足可採認。從而，被告前揭所辯，要屬事
      後卸責之詞，無從採信，其此部分犯行事證明確，堪可認
      定。
（二）關於前揭犯罪事實（二）所示犯罪事實，業據告訴人丁○○於警詢中證述：97年11月25日下午3 時許，被告至伊開
      設之「意難忘卡拉OK」表示要應徵常董職務，而於應徵過
      程中，被告請店內的1 名男服務生幫其購買便當，嗣該男
      服務生出去幫被告買便當時，店內就只剩伊與被告，結果
      被告就趁伊不注意的時候，將櫃檯內的8 瓶洋酒（VSOP牌
      6 瓶、1801牌2 瓶，共值8300元）偷走，並逃離現場。而
      因為被告於此次行竊前，也曾到過「意難忘卡拉OK」應徵
      ，這次是第2 次，所以伊對被告的印象很深刻等語（見警
      1 卷第8 、9 頁）明確。雖被告以前詞置辯，並於偵訊中
      陳稱：伊有聽到丁○○向警察表示，其不太記得是否係伊
      行竊云云（見偵1 卷第6 頁）。然依告訴人丁○○及被告
      警詢筆錄所示，告訴人丁○○係於98年5 月27日製作警詢
      筆錄（見警1 卷第8 、9 頁），而於警詢中，警方人員係
      提供6 張相片與告訴人丁○○指認被告，並非被告本人到
      場供告訴人丁○○指認；且被告係於98年5 月29日，至警
      局製作本案之警詢筆錄（見警1 卷第3 、4 頁），亦與告
      訴人丁○○製作警詢筆錄之時間不同，是被告要無可能聽
      聞告訴人丁○○製作警詢筆錄之情形，足徵其前開偵訊中
      所辯無可採信。又被告與告訴人丁○○於警詢中，均陳稱
      彼此間並不認識，雙方無仇隙、糾紛存在，（見警1 卷第
      4 頁背面、第9 頁），衡情當可排除告訴人丁○○故為虛
      偽陳述而誣陷被告之可能性；再佐以告訴人丁○○陳稱被
      告曾至「意難忘卡拉OK」應徵2 次，且係於第2 次應徵過
      程中，發生竊取上開洋酒情形，按理其對被告之印象必然
      深刻，而足排除其有誤認被告之可能。此外，被告於警詢
      、偵訊中，均表示其未曾到過「意難忘卡拉OK」應徵（見
      警1 卷第4 頁、偵1 卷第6 頁），之後又於本院審理中改
      稱其曾至「意難忘卡拉OK」應徵1 次（見本院1 卷第70頁
      、本院2 卷第76頁），先後所述顯有矛盾，而益徵其所言
      應與事實不符。綜上，被告前開所辯，要屬事後推諉之詞
      ，無從採信，其此部分犯行事證明確，足堪認定
（三）至被告於本院審理中，聲請傳喚告訴人丁○○、證人甲○○，而欲證明其並無前揭犯罪事實（一）、（三）所示犯
      行乙節。查告訴人丁○○、證人甲○○經本院依法傳喚、
      拘提，然均未能到庭之事實，有本院送達證書、囑託拘提
      函文、高雄市政府警察局新興分局、前鎮分局、小港分局
      函覆未能拘獲告訴人丁○○、證人甲○○之函文、審判期
      日報到單在卷可稽，而依現行相關法令之規定，亦無其他
      強制證人到庭之方式，故此項證據已屬不能調查，併予敘
      明。
三、按刑法第321 條第1 項第3 款之攜帶兇器竊盜罪，係以行為
    人攜帶兇器竊盜為其加重條件，此所謂兇器，其種類並無限
    制，凡客觀上足對人之生命、身體、安全構成威脅，具有危
    險性之兇器均屬之，且祇須行竊時攜帶此種具有危險性之兇
    器為已足，並不以攜帶之初有行兇之意圖為必要（最高法院
    79年臺上字第5253號判例足資參照）。被告持以為上開犯罪
    事實（四）所示竊盜犯行之鐵撬雖未扣案，然該鐵撬既足以
    破壞門鎖，顯見其質地堅硬，並有相當長度而便於施力，客
    觀上自足對人之生命、身體、安全構成威脅，要屬兇器無訛
    。是核被告前開犯罪事實（一）至（三）所為，均係犯刑法
    第320 條第1 項之竊盜罪；其前開犯罪事實（四）所為，則
    係犯刑法第321 條第1 項第3 款之攜帶兇器竊盜罪。被告所
    犯上開4 罪間，犯罪時間不同、所侵害法益有別，當係分別
    起意為之，應予分論併罰。被告有上述之前科紀錄乙情，有
    臺灣高等法院被告前案紀錄表在卷可稽，其受有期徒刑執行
    完畢，5 年內故意再犯本件最重本刑為有期徒刑以上之4 罪
    ，均為累犯，應依刑法第47條第1 項規定加重其刑。爰審酌
    被告為貪圖不法利益，竟以前開方式竊取他人財物，所為實
    無足取，且犯後未能坦承全部犯行，態度難認良好，復參以
    其所竊得上開物品之價值，於犯上開案件之前，並無竊盜前
    科等一切情狀，分別量處如主文所示之刑，並定其應執行刑
    ，以示懲儆。被告持以為上開犯罪事實（四）所示竊盜犯行
    之鐵撬，係被告在案發現場取得，並非被告所有，業如前述
    ，自無從為沒收之宣告；另被告持以為上開犯罪事實（四）
    所示竊盜犯行之大型黑色塑膠袋，已因被告丟棄而滅失，業
    據被告於本院審理中陳明在卷（見本院2 卷第78頁），是亦
    不為沒收之宣告，附此敘明。
據上論斷，應依刑事訴訟法第299 條第1 項前段，刑法第320 條
第1 項、第321 條第1 項第3 款、第47條第1 項、第51條第5 款
，刑法施行法第1 條之1 ，判決如主文。
本案經檢察官周天畏到庭執行職務。
中    華    民    國    99    年    5     月    24    日
                  刑事第十七庭  法  官  陳君杰
以上正本證明與原本無異。
如不服本判決應於收受送達後10日內向本院提出上訴書狀，並應
敘述具體理由；如未敘述上訴理由者，應於上訴期間屆滿後20日
內向本院補提理由書（均須按他造當事人之人數附繕本）「切勿
逕送上級法院」。
中    華    民    國    99    年    5     月    24    日
                                書記官  紀龍年
附錄本判決論罪科刑法條：
刑法第320 條第1 項
意圖為自己或第三人不法之所有，而竊取他人之動產者，為竊盜
罪，處5 年以下有期徒刑、拘役或500 元以下罰金。
刑法第321 條第1 項
犯竊盜罪而有左列情形之一者，處6 月以上、5 年以下有期徒刑
：
一  於夜間侵入住宅或有人居住之建築物、船艦或隱匿其內而犯
    之者。
二  毀越門扇、牆垣或其他安全設備而犯之者。
三  攜帶兇器而犯之者。
四  結夥三人以上而犯之者。
五  乘火災、水災或其他災害之際而犯之者。
六  在車站或埠頭而犯之者。

司法院資訊處製作；財團法人民間司法改革基金會備份。
